臺灣基隆地方法院民事裁定  
110年度勞補字第9號
原      告  許美玉  
送達代收人  魯慶祥  
上列原告與被告潔之淨企業有限公司間給付薪資等事件，本院
裁定如下：
    主  文
原告應於本裁定送達後五日內，補繳第一審裁判費新臺幣壹仟伍
佰肆拾參元，如逾期未為補正，即駁回其訴。
    理  由
一、按提起民事訴訟應依民事訴訟法第77條之13規定繳納裁判費
    ，此為必須具備之程式；又核定訴訟標的之價額，以起訴時
    之交易價額為準，無交易價額者，以原告就訴訟標的所有之
    利益為準；以一訴主張數項標的者，其價額合併計算之，但
    所主張之數項標的互相競合或應為選擇者，其訴訟標的價額
    ，應依其中價額最高者定之，以一訴附帶請求其孳息、損害
    賠償、違約金或費用者，不併算其價額，民事訴訟法第77條
    之1第2項、第77條之2分別定有明文。又原告之訴有起訴不
    合程式或不備其他要件之情形者，法院應以裁定駁回之，但
    其情形可以補正者，審判長應定期間先命補正，民事訴訟法
    第249條第1項第6款亦有明文規定。
二、本件原告起訴請求給付薪資等事件，惟未據繳納裁判費用，
    觀諸原告起訴狀所載之應受判決事項之聲明第一項為「被告
    潔之淨企業有限公司應給付原告新臺幣(下同)52,600元(含
    民國109年11月薪資26,000元、同年12月薪資26,000元、加
    班費600元)，及自勞動事件起訴狀繕本送達之翌日起至清償
    日止，按年息百分之5計算之利息。」第2項為「被告應給付
    95年6月6日起至109年12月31日止之資遣費347,084元，及提
    繳28,467元至原告設於勞工保險局之個人退休金帳戶。」等
    語。其中，訴之聲明第1項、第2項係因財產權而起訴，訴訟
    標的金額合計為428,151元(計算式：52,600元＋347,084元＋2
    8,467元＝428,151元)，原應徵第一審裁判費4,630元。然按
    勞動事件法第12條第1項之規定，因確認僱傭關係或給付工
    資、退休金或資遣費涉訟，勞工或工會起訴或上訴，暫免徵
    收裁判費三分之二，則扣除暫免徵收之三分之二金額後，應
    補繳之第一審裁判費為1,543元〈計算式：4,630元－(4,630元
    ×2/3)＝1,543元〉。至於原告於起訴狀訴之聲明第1項後段請
    求被告應給付利息部分，依前揭說明可知，以一訴附帶請求
    其孳息、損害賠償、違約金或費用者，不併算其價額，是上
    開利息之請求，不併計入訴訟標的之價額，併予敘明。爰限
    原告於收受本裁定送達後5日內補繳裁判費，逾期不繳，即
    駁回其訴。
三、依民事訴訟法第249條第1項但書，裁定如主文。
中　　華　　民　　國　　110 　年　　2 　　月　　24　　日
                  民事庭法  官  徐世禎
以上正本係照原本作成。
本裁定不得抗告。
中　　華　　民　　國　　110 　年　　2 　　月　　24　　日
                        書記官  張雅婷